de: Pferdepflegezubehör inklusive: Klingen; Transporttasche; Reinigungsbürste; Schmieröl; Sonstiges
zh-TW: 包括馬梳配件: 刀片; 行李箱; 清潔刷具; 潤滑油; 其他
pt-BR: Acessórios para cuidar de cavalos incluídos: Lâminas; Maleta; Escova de limpeza; Óleo lubrificante; Outro
hr-HR: Uključeni pribor za timarenje konja: Glave šišača; Torba za nošenje; Četka za čišćenje; Ulje za njegu; Ostalo
zh-CN: 包含马梳配件: 刀片; 手提箱; 清洁刷; 润滑油; 其他
vi: Đi kèm phụ kiện chải lông ngựa: Lưỡi dao; Hộp đựng; Cọ vệ sinh; Dầu bôi trơn; Khác
fr: Accessoires de toilettage pour chevaux inclus: Lames; Pochette de transport; Brosse de nettoyage; Huile de graissage; Autre
pl: Akcesoria do pielęgnacji koni w zestawie: Ostrza; Etui; Szczotka do czyszczenia; Olej smarowniczy; Inne
fi: Mukana hevosten hoitotarvikkeet: Terät; Kantokotelo; Puhdistusharja; Voiteluöljy; Muu
el: Περιλαμβάνονται αξεσουάρ περιποίησης αλόγων: Λεπίδες; Θήκη μεταφοράς; Βούρτσα καθαρισμού; Λιπαντικό λάδι; Άλλο
cs: Obsažené příslušenství pro péči o koně: Čepele; Přepravní kufřík; Čisticí kartáč; Mazací olej; Jiné
es: Accesorios para el cuidado de caballos incluidos: Cuchillas; Estuche de transporte; Cepillo de limpieza; Aceite lubricante; Otros
th: รวมอุปกรณ์กรูมมิ่งม้า: ใบมีด; กระเป๋าพกพา; แปรงทำความสะอาด; น้ำมันหล่อลื่น; อื่นๆ
hu: A tartalmazott lóápolási tartozékok: Pengék; Hordtáska; Tisztítókefe; Kenőolaj; Egyéb
ko: 말털 손질 액세서리 포함: 칼날; 휴대용 케이스; 청소 브러시; 윤활유; 기타
ja: 馬の毛づくろいアクセサリー付き: ブレード; 持ち運び用ケース; クリーニングブラシ; 潤滑油; その他
bg-BG: Включени аксесоари за груминг на коне: Остриета; Калъф за пренасяне; Четка за почистване; Смазочно масло; Други
da: Tilbehør til hestepleje medfølger: Blade; Bæretaske; Rengøringsbørste; Smøreolie; Andet
ro-RO: Accesorii de îngrijire cai incluse: Lame; Geantă de transport; Perie de curățare; Ulei lubrifiant; Altele
ru: Аксессуары для ухода за лошадьми в комплекте: Ножи; Чехол для переноски; Щетка для чистки; Смазочное масло; Другое
en: Horse grooming accessories included: Blades; Carrying case; Cleaning brush; Lubricating oil; Other
lt-LT: Į komplektą įtraukti žirgų priežiūros reikmenys: Peiliai; Nešiojamas reikmenų dėklas; Valymo šepetys; Tepalinis aliejus; Kita
nl: Accessoires voor paardenverzorging inbegrepen: Bladen; Draagtas; Schoonmaakborstel; Smeerolie; Andere
sk-SK: Príslušenstvo na česanie koní zahrnuté v cene: Čepele; Puzdro na prenášanie; Čistiaca kefka; Mazací olej; Iné
it: Accessori per la toelettatura del cavallo inclusi: Lame; Valigetta; Spazzola per la pulizia; Olio lubrificante; Altro
tr: At bakım aksesuarları dahildir: Bıçaklar; Taşıma çantası; Temizlik fırçası; Kayganlaştırıcı yağ; Diğer
pt-PT: Acessórios para cuidar de cavalos incluídos: Lâminas; Caixa de transporte; Escova de limpeza; Óleo lubrificante; Outro
nb: Hesterøktingsutstyr inkludert: Blader; Bærevesker; Rengjøringsbørste; Smøreolje; Annet
sl-SI: Priloženi dodatki za nego konja: Rezila; Torba za prenašanje; Čopič za čiščenje; Mazalno olje; Drugo
sv: Hästvårdstillbehör som ingår: Blad; Bärfodral; Rengöringsborste; Smörjolja; Övrigt